臺灣高雄地方法院刑事判決　　　　　100年度審交易字第879號
公　訴　人　臺灣高雄地方法院檢察署檢察官
被　　　告　方展斌
上列被告因公共危險案件，經檢察官提起公訴（100年度偵字第
22694號），被告就被訴事實為有罪之陳述，經本院告知簡式審
判程序之旨，並聽取被告與公訴人之意見後，裁定進行簡式審判
程序，判決如下：
    主  文
方展斌犯不能安全駕駛動力交通工具罪，累犯，處有期徒刑壹拾
壹月。
    事  實
一、方展斌曾因酒醉駕駛之公共危險案件，經臺灣臺南地方法院
    89年度南交簡字第20號判決拘役30日，於民國89年10月20日
    易科罰金執行完畢。又因酒醉駕駛案件，經本院94年度交簡
    字第1051號判決判處有期徒刑2月確定，於94年10月5日易科
    罰金執行完畢。又因酒醉駕駛案件，經本院95年度交簡字第
    2018號判決判處有期徒刑4月確定，於96年2月26日易科罰金
    執行完畢。復因酒醉駕駛案件，經本院96年度交簡字第189
    號判決判處有期徒刑6月確定，嗣經本院96年度聲減字第405
    0號裁定減刑為有期徒刑3月，於96年11月9日易科罰金執行
    完畢。再因酒醉駕駛案件，經本院96年度交易字第818號判
    決判處有期徒刑8月，並經臺灣高等法院高雄分院以97年度
    交上易字第66號判決駁回上訴確定，甫於99年7月3日縮刑期
    滿執行完畢（構成累犯）。又因酒醉駕駛案件，經本院100
    年審交易字第329號判決有期徒刑10月確定（尚未執行）。
二、詎方展斌猶不知悔改，仍於100年7月6日晚間7時許，在高雄
    市小港區中鋼對面之某榔檳攤飲用啤酒3瓶左右。至同日晚
    間9時許，其因飲酒後注意力及行為反應能力降低，已不能
    安全駕駛動力交通工具，仍貿然於酒後騎乘車牌號碼JGJ-79
    5號普通重型機車，沿高雄市○○區○○路由西往東方向行
    駛，行經中鋼路與沿海一路口而左轉沿海一路時，不慎與吳
    庭嘉所駕駛、沿沿海一路由南往北方向行駛之車牌號碼451-
    XP號營業用小客車發生擦撞（過失傷害部分未據告訴），經
    警據報到場處理，並將其送醫，以抽血檢測酒精濃度為138.
    57mg/dL，經換算呼氣酒測值酒精濃度為每公升0.69毫克，
    始悉上情。
三、案經高雄市政府警察局小港分局報告臺灣高雄地方法院檢察
    署檢察官偵查起訴。
    理  由
一、程序部分：
    按本件被告方展斌所犯係死刑、無期徒刑、最輕本刑為 3年
    以上有期徒刑以外之罪，其於審理時就前揭被訴事實為有罪
    之陳述，經法官告知簡式審判程序之旨，並聽取其與公訴人
    之意見後，本院認無不得或不宜改依簡式審判程序進行之處
    ，爰依刑事訴訟法第 273 條之 1 第 1 項、第 284 條之1
    ，裁定本件進行簡式審判程序，合先敘明。
二、認定犯罪事實所憑之證據及理由：
    上揭犯罪事實，業據被告方展斌於本院審理中坦承不諱，並
    有高雄市立小港醫院出具之藥物濃度檢驗單、警員職務報告
    、刑法第 185 條之 3 案件測試觀察紀錄表、高雄市政府警
    察局舉發違反道路交通管理事件通知單、道路交通事故現場
    圖、道路交通事故調查報告表(一)(二)、高雄市政府警察局交通
    大隊交通事故談話紀錄表、道路交通事故現場照片等件附卷
    可稽，足認被告自白與事實相符，本件事證明確，被告上開
    犯行，堪以認定。
三、論罪科刑
  (一)被告方展斌行為後，刑法第185條之3業於民國100年11月30
    日經總統以華總一義字第10000263911號令公布修正，並於
    100年12月2日生效施行。修正前刑法第185條之3原規定：「
    服用毒品、麻醉藥品、酒類或其他相類之物，不能安全駕駛
    動力交通工具而駕駛者，處1年以下有期徒刑、拘役或科或
    併科15萬元以下罰金」，惟修正後刑法第185條之3則於第1
    項規定：「服用毒品、麻醉藥品、酒類或其他相類之物，不
    能安全駕駛動力交通工具而駕駛者，處2年以下有期徒刑、
    拘役或科或併科20萬元以下罰金」，另該條增列第2項規定
    ：「因而致人於死者，處1年以上7年以下有期徒刑；致重傷
    者，處6月以上5年以下有期徒刑」，是被告行為後法律已有
    變更，應依刑法第2條第1項之規定，為「從舊從輕」之比較
    。本案經比較新舊法之結果，被告行為時之舊法對被告較為
    有利，自應適用被告行為時之舊法即修正前刑法第185條之3
    之規定。
  (二)核被告方展斌所為，係犯修正前刑法第185條之3不能安全駕
    駛動力交通工具罪。又被告前因酒醉駕駛案件，經本院96年
    度交易字第818號判處有期徒刑8月，經臺灣高等法院高雄分
    院以97年度交上易字第66號判決駁回上訴確定，嗣於99年7
    月3日縮刑期滿執行完畢，有臺灣高等法院被告前案紀錄表1
    份在卷可稽，其於前開有期徒刑執行完畢後5年以內，故意
    再犯本件有期徒刑以上之罪，應依刑法第47條第1項之規定
    論以累犯，並依法加重其刑。爰審酌被告前已有多次酒醉駕
    駛之前科紀錄，有臺灣高等法院被告前案紀錄表附卷可憑，
    仍不知警惕，再次於服用酒類不能安全駕駛之情形下，貿然
    騎乘機車上路，並與吳庭嘉駕駛之小客車擦撞肇事，嚴重危
    及道路交通安全，且乏尊重其他用路人生命、財產安全之觀
    念，且查獲後抽血檢測酒精濃度為138.57mg/dL，經換算呼
    氣酒測值酒精濃度為每公升0.69毫克，數值非低，所為原應
    予重懲，惟念及被告坦承犯行，尚表悔悟暨斟酌被告最近1
    次酒醉駕駛科刑紀錄已判處有期徒刑10月等一切情狀，量處
    如主文所示之刑，以示懲儆。
據上論斷，應依刑事訴訟法第273條之1第1項、第284條之1、第
299條第1項前段，刑法第2條第1項前段、第185條之3（修正前）
、第47條第1項，刑法施行法第1條之1第1項、第2項，判決如主
文。
本案經檢察官陳筱茜到庭執行職務。
中    華    民    國   100    年    12    月    30    日
                  刑事第十庭    法  官  王  琁
以上正本證明與原本無異。
如不服本判決應於收受本判決後10日內向本院提出上訴書狀，並
應敘述具體理由，如未敘述上訴理由者，應於上訴期間屆滿後20
日內補提理由書狀於本院（均須按他造當事人之人數附繕本）「
切勿逕送上級法院」。
中    華    民    國   100    年    12    月    30    日
                                書記官  陳靜瑤
附錄本案論罪科刑之法條全文：
《97年1月2日修正施行之刑法第185 條之3》
服用毒品、麻醉藥品、酒類或其他相類之物，不能安全駕駛動力
交通工具而駕駛者，處一年以下有期徒刑、拘役或科或併科十五
萬元以下罰金。